---
title: "Ejemplo moneda"
author: "MDM"
date: "9/12/2021"
output:
  html_document: default
  pdf_document: default
---
```{r}
library(ggplot2)
```

Se intenta obtener la distribución de probabilidades de tirar una moneda levemente desbalanceada. Se toma como prior una distribución Beta y la verosimilitud es una distribución Binomial que tenga en cuenta el desbalanceo.

```{r}
#Situación con Beta no informativa
prior <- function(x){
  dbeta(x,1,1)
}

#Binomial para la tirada de la moneda. De 10 tiros se obtienen 4 éxitos
likelihood <- function(x){
  dbinom(4,10,x)
}

posterior <- function(x){
  likelihood(x)*prior(x)
}

# Distribución normal para generar las instancias de la Markov Chain para el algoritmo de Metropolis
proposal <- function(x){
  min(max(rnorm(1, x, 0.2),0.001),0.999)  #la posterior da NA si el argumento es <0 o >1
}

pasos<-100000
#genero la lista de NA que se va a ir llenando con los sampleos de la posterior
stored <- rep(NA, pasos)
x_viejo <- 0.1   #primer x al azar

set.seed(10)
#MCMC
for(i in 1:pasos){
  x_nuevo <- proposal(x_viejo)
  ratio <- min(1, (posterior(x_nuevo)/posterior(x_viejo)))
  accept <- runif(1) < ratio
  stored[i] <- ifelse(accept, x_nuevo, x_viejo)
  x_viejo <- stored[i]
}


```

Grafico los resultados

```{r Graficos}
plot(stored, type = 'p', ylab='Prob')

ggplot() + aes(stored)+ geom_histogram(aes(y=..count../sum(..count..)),binwidth=0.01, colour="black", fill="white")+
  labs(x = "Probabilidad")+
  theme(axis.title.y=element_blank(),
        axis.text.y=element_blank(),
        axis.ticks.y=element_blank())
```

Para una moneda no balanceada, una distribución normal no debería ajustarse a la distribución obtenida por nuestro MCMC. La distribución debería ser levemente asimétrica, por lo que una distribución Beta con \alfa distinto de \beta sería razonable. Superpongo a la distribución obtenida ambas distribuciones teóricas:

```{r}
df <- data.frame(stored)

b_ni <- ggplot(df,aes(stored))+
  geom_histogram(aes(y=..density..), bins = 50, colour= "#000000", fill = "#0099F8")+
  geom_function(fun = dnorm, args = list(mean = 0.4, sd = 0.14), colour="black", size=0)+
  geom_function(fun = dbeta, args = list(shape1 = 5, shape2 = 7), colour="red", size=1)+
  theme(axis.title.y=element_blank(),
        axis.text.y=element_blank(),
        axis.ticks.y=element_blank())+
  labs(x = "Probabilidad")
b_ni
```
Beta informativa:
```{r}
#Situación con Beta informativa
prior_inf <- function(x){
  dbeta(x,5,5)
}

#Binomial con 10 tiradas y 4 caras
likelihood <- function(x){
  dbinom(4,10,x)
}

posterior <- function(x){
  likelihood(x)*prior_inf(x)
}

# Distribución normal para generar las instancias de la Markov Chain para el algoritmo de Metropolis
proposal <- function(x){
  min(max(rnorm(1, x, 0.2),0.001),0.999)  #la posterior da NA si el argumento es <0 o >1
}

pasos<-100000
#genero la lista de NA que se va a ir llenando con los sampleos de la posterior
stored_inf <- rep(NA, pasos)
x_viejo <- 0.1   #primer x al azar

set.seed(10)
#MCMC
for(i in 1:pasos){
  x_nuevo <- proposal(x_viejo)
  ratio <- min(1, (posterior(x_nuevo)/posterior(x_viejo)))
  accept <- runif(1) < ratio
  stored_inf[i] <- ifelse(accept, x_nuevo, x_viejo)
  x_viejo <- stored_inf[i]
}
```

Resultado:
```{r}
df_inf <- data.frame(stored_inf)

b_i <- ggplot(df,aes(stored_inf))+
  geom_histogram(aes(y=..density..), bins = 50, colour= "#000000", fill = "#0099F8")+
  geom_function(fun = dbeta, args = list(shape1 = 9, shape2 = 11), colour="red", size=1)+
  theme(axis.title.y=element_blank(),
        axis.text.y=element_blank(),
        axis.ticks.y=element_blank())+
  labs(x = "Probabilidad")
b_i
```
